【裁判字號】    97,訴,791
【裁判日期】    971230
【裁判案由】    毒品危害防制條例
【裁判全文】
臺灣苗栗地方法院宣示判決筆錄           97年度訴字第791號
公  訴  人  臺灣苗栗地方法院檢察署檢察官
被      告  甲○○
                    （現在臺灣苗栗看守所羈押中）
指定辯護人  本院公設辯護人  乙○○
上列被告因毒品危害防制條例案件（起訴案號：97年度毒偵字第
981 號、第1036號、第1368號），本院於中華民國97年12月30日
下午4時許，在本院第10法庭宣示判決，出席職員如下：
                審判長法  官  柳章峰
法官起立朗讀判決主文、犯罪事實要旨、處罰條文、附記事項，
及告以上訴限制、期間並提出上訴狀之法院，且諭知記載其內容
：
一、主  文：
    甲○○犯有如附表編號一、二、三、四、五所示之施用第一
    級毒品及第二級毒品罪，均累犯，各處如附表所示之主刑及
    從刑。應執行有期徒刑貳年；扣案如附表編號一、二、三、
    四、五所示之毒品均沒收銷燬之，其餘扣案物品均沒收。
二、犯罪事實要旨：
（一）甲○○曾因施用毒品案件，經1 次觀察勒戒、2 次強制戒
      治，最近1 次強制戒治於民國91年11月15日執行完畢，至
      其刑事責任部分，則經法院判處有期徒刑1 年6 月確定。
      然上開強制戒治未收其實效，甲○○於上開強制戒治執行
      完畢後5 年內，復有下列施用毒品之前科紀錄：因施用
      第1 、2 級毒品案件，經本院於95年3 月1 日以94年度訴
      字第668 號判決，分別判處有期徒刑10月、4 月，定應執
      行刑為有期徒刑1 年，於95年4 月3 日確定；又因施用
      第1 、2 級毒品案件，經本院於95年9 月22日以95年度訴
      字第433 號判決，分別判處有期徒刑1 年、6 月，定應執
      行刑為有期徒刑1 年4 月確定。嗣上開案件所判處之
      有期徒刑，經減刑為5 月、2 月、6 月、3 月，並定其應
      執行刑為有期徒刑1 年2 月，於97年2 月18日因縮刑期滿
      執行完畢（構成累犯）。甲○○猶不知悔改，復分別基於
      施用第1 、2 級毒品之犯意，於附表所示之時間、地點，
      施用第1 、2 級毒品海洛因及安非他命多次。嗣於附表所
      示之時間、地點分別為警查獲，並經採集其尿液送驗，結
      果分別呈嗎啡、甲基安非他命及安非他命陽性反應。
（二）案經苗栗縣警察局頭份分局3 次報請台灣苗栗地方法院檢
      察署檢察官偵查起訴。
三、處罰條文：
    毒品危害防制條例第10條第1項、第2項。
四、附記事項：
    本件雖係強制戒治執行完畢滿5 年後再犯，惟被告於前次強
    制戒治期滿執行完畢後5 年內，仍有多次施用毒品之犯行，
    依最高法院95年度台非字第59號、第65號判決意旨，及最高
    法院95年度第7 次刑事庭會議決議，本件無再送觀察、勒戒
    之必要，檢察官應逕予起訴，附此敘明。
五、協商判決除有刑事訴訟法第455 條之4 第1 項第1 款於本訊
    問程序終結前，被告撤銷協商合意或檢察官撤回協商聲請者
    ；第2 款被告協商之意思非出於自由意志者；第4 款被告所
    犯之罪非第455 條之2 第1 項所定得以協商判決者；第6 款
    被告有其他較重之裁判上一罪之犯罪事實者；第7 款法院認
    應諭知免刑或免訴、不受理者情形之一，及違反同條第2 項
    「法院應於協商合意範圍內為判決；法院為協商判決所科之
    刑，以宣告緩刑或2 年以下有期徒刑、拘役或罰金為限」之
    規定者外，不得上訴。
六、如有前項得上訴之情形，若不服本件判決，得自收受判決筆
    錄送達之日起10日內，向本院提出上訴書狀，上訴於第二審
    法院。
中    華    民    國    97    年    12    月    30    日
                  台灣苗栗地方法院刑事第三庭
                            書記官  陳采瑜
                      審判長法  官  柳章峰
以上正本係照原本製作。
                            書記官  陳采瑜
中    華    民    國    97    年    12    月    30    日
附表
┌──┬────┬────────┬───────┬───────┬──────┬───────────┐
│編號│施用毒品│施用時、地及方法│查獲時、地    │扣案物        │備註        │主刑及從刑            │
├──┼────┼────────┼───────┼───────┼──────┼───────────┤
│一  │第1 級毒│於97年8 月2 日上│於97年8 月2 日│第1 級毒品海│台灣苗栗地方│甲○○施用第一級毒品，│
│    │品海洛因│午8 時許，在苗栗│中午12時35分許│洛因1 包（驗餘│法院檢察署97│累犯，處有期徒刑柒月；│
│    │        │縣三灣鄉頂寮村4 │，在苗栗縣頭份│淨重0.2733公克│年度毒偵字第│扣案之海洛因壹包（驗餘│
│    │        │鄰龍峎寮8 號住處│鎮仁愛里13鄰仁│）。          │981 號偵查卷│淨重零點貳柒參參公克）│
│    │        │，以香菸為工具，│愛9 號旁，為苗│第2 級毒品安│參照。      │沒收銷燬之，分裝袋貳拾│
│    │        │施用第1 級毒品海│栗縣警察局頭份│非他命1 包（含│            │個、鐵盒壹個均沒收。又│
│    │        │洛因1次。       │分局頭份派出所│袋重0.9 公克）│            │施用第二級毒品，累犯，│
│    │        │                │員警查獲。    │。            │            │處有期徒刑參月；扣案之│
│    │        │                │              │分裝海洛因用│            │甲基安非他命壹包（含袋│
│    │        │                │              │  之分裝袋20個│            │重零點玖公克）沒收銷燬│
│    │        │                │              │  。          │            │之。                  │
│    │        │                │              │分裝海洛因用│            │                      │
│    │        │                │              │  之鐵盒1 個。│            │                      │
│    │        │                │              │              │            │                      │
├──┼────┼────────┼───────┼───────┼──────┤                      │
│二  │第2 級毒│在上揭時、地，於│同上          │同上          │同上        │                      │
│    │品甲基安│上揭編號1 所示施│              │              │            │                      │
│    │非他命  │用海洛因之後，以│              │              │            │                      │
│    │        │同一方式，施用第│              │              │            │                      │
│    │        │2 級毒品甲基安非│              │              │            │                      │
│    │        │他命1次。       │              │              │            │                      │
├──┼────┼────────┼───────┼───────┼──────┼───────────┤
│三  │第1 級毒│於97年8 月13日下│於97年8 月13日│第1 級毒品海洛│台灣苗栗地方│甲○○施用第一級毒品，│
│    │品海洛因│午5 時許，在上揭│下午7 時許，在│因共7 包（合計│法院檢察署97│累犯，處有期徒刑柒月  │
│    │        │住處，以香菸為吸│苗栗縣頭份鎮自│計淨重0.56公克│年度毒偵字第│；扣案之海洛因柒包（合│
│    │        │食工具，施用第1 │強里中華路1091│）。          │1036號偵查卷│計淨重零點伍陸公克）均│
│    │        │級毒品海洛因1 次│之2 號國賓電子│              │參照。      │沒收銷燬之。又施用第二│
│    │        │。              │遊藝場，為苗栗│              │            │級毒品，累犯，處有期徒│
│    │        │                │縣警察局頭份分│              │            │刑參月。              │
│    │        │                │局頭份派出所員│              │            │                      │
│    │        │                │警臨檢查獲。  │              │            │                      │
│    │        │                │              │              │            │                      │
│    │        │                │              │              │            │                      │
├──┼────┼────────┼───────┼───────┼──────┤                      │
│四  │第2 級毒│於97年8 月13日上│同上          │同上          │同上        │                      │
│    │品甲基安│午10時許，在其上│              │              │            │                      │
│    │非他命  │開住處，以玻璃頭│              │              │            │                      │
│    │        │（未扣案）為工具│              │              │            │                      │
│    │        │，施用第2 級毒品│              │              │            │                      │
│    │        │甲基安非他命1 次│              │              │            │                      │
│    │        │。              │              │              │            │                      │
├──┼────┼────────┼───────┼───────┼──────┼───────────┤
│五  │第1 級毒│於97年10月21日上│於97年10月21日│1.第1級毒品海 │台灣苗栗地方│甲○○施用第一級毒品  │
│    │品海洛因│午11時許，在上揭│中午12時40分許│洛因3 包（驗餘│法院檢察署97│，累犯，處有期徒刑柒月│
│    │        │住處，以注射針筒│，在苗栗縣頭份│合計淨重0.2621│年度毒偵字第│；扣案之海洛因參包（驗│
│    │        │為工具，施用第1 │鎮○○路951 號│公克）。      │1368號偵查卷│餘合計淨重零點貳陸貳壹│
│    │        │級毒品海洛因1 次│前，為苗栗縣警│2.注射針筒1 支│參照。      │公克）均沒收銷燬之，注│
│    │        │。              │察局頭份分局頭│。            │            │射針筒壹支沒收。      │
│    │        │                │份派出所員警發│              │            │                      │
│    │        │                │現可疑盤查時，│              │            │                      │
│    │        │                │甲○○見狀逃跑│              │            │                      │
│    │        │                │，在同路段955 │              │            │                      │
│    │        │                │之7 號前，為警│              │            │                      │
│    │        │                │截獲。        │              │            │                      │
│    │        │                │              │              │            │                      │
└──┴────┴────────┴───────┴───────┴──────┴───────────┘


司法院資訊處製作；財團法人民間司法改革基金會備份。
